【裁判字號】    99,裁,1966
【裁判日期】    990826
【裁判案由】    營業稅
【裁判全文】
最  高  行  政  法  院  裁  定
                                      99年度裁字第1966號
上  訴  人  甲○○
            乙○○
共      同
訴訟代理人  丁玉雯律師
被 上訴 人  財政部高雄市國稅局
代  表  人  丙○○
上列當事人間營業稅事件，上訴人對於中華民國99年5月31日高
雄高等行政法院99年度訴字第62號判決，提起上訴，本院裁定如
下：
    主  文
上訴駁回。
上訴審訴訟費用由上訴人負擔。
    理  由
一、按對於高等行政法院判決之上訴，非以其違背法令為理由，
    不得為之，行政訴訟法第242條定有明文。依同法第243條第
    1項規定，判決不適用法規或適用不當者，為違背法令；而
    判決有同條第2項所列各款情形之一者，為當然違背法令。
    是當事人對於高等行政法院判決上訴，如依行政訴訟法第24
    3條第1項規定，以高等行政法院判決有不適用法規或適用不
    當為理由時，其上訴狀或理由書應有具體之指摘，並揭示該
    法規之條項或其內容；若係成文法以外之法則，應揭示該法
    則之旨趣；倘為司法院解釋或本院之判例，則應揭示該判解
    之字號或其內容。如以行政訴訟法第243條第2項所列各款情
    形為理由時，其上訴狀或理由書，應揭示合於該條項各款之
    事實。上訴狀或理由書如未依此項方法表明，或其所表明者
    與上開法條規定不合時，即難認為已對高等行政法院判決之
    違背法令有具體之指摘，其上訴自難認為合法。
二、本件上訴人對於高等行政法院判決上訴，係略以：關於系爭
    民國90年補徵營業稅新臺幣（下同）4,190,476元，並處以
    罰鍰33,523,800元該處分開單時，當時瑩聰企業有限公司（
    下稱瑩聰公司）登記之股東及董事早已變更為「甲○○、蔡
    姈燕、紀廷璜、李郭鸝、李坤明」，本應以上開人為清算人
    ，然系爭稅單卻引用85年度之公司設立登記事項卡資料，而
    以「甲○○、李瑩聰、李郭鸝、李坤明、李怡峰」為清算人
    ，自屬不需經調查即可查知之明顯重大之瑕疵。原判決不僅
    未記載上訴人所提主張，其理由項下，亦未記載何以不採之
    理由及法律上之意見，有判決理由不備之違法。又上訴人既
    主張甲○○根本未居住在戶籍地，原判決即應調查證據以查
    明本件是否有行政處分因未送達而無效之情事。然原判決就
    上訴人所提出之主張未於理由項下，記載不採之意見，遽謂
    本件送達合法，顯有理由不備之違法。另既然系爭美膚錠產
    品為虛偽交易，則瑩聰公司即無銷售系爭美膚錠產品給嘉族
    企業有限公司之事實，也無營業所得，自無逃漏營業稅之事
    ，依加值型及非加值型營業稅法第15條第1項規定及被上訴
    人於臺灣高雄地方法院刑事庭作證時，就戍陽企業有限公司
    （下稱戍陽公司）、辰雄企業有限公司（下稱辰雄公司）賣
    美膚錠給瑩聰公司，以及瑩聰公司再賣給嘉族企業有限公司
    時，倘均是虛假交易，依照本件情形，不實的銷項大於不實
    的進項，其表示瑩聰公司本身沒有逃漏稅，顯見被上訴人一
    方面認定不實交易，一方面卻又處以瑩聰公司逃漏稅罰，顯
    有重大認事用法之錯誤等語，為其理由。
三、本院經查，原審綜合全辯論意旨及調查證據之結果，認以：
    按「公司之清算，以全體股東為清算人。但本法或章程另有
    規定或經股東決議，另選清算人者，不在此限。」、「公司
    變更章程、合併、解散及清算，準用無限公司有關之規定。
    」公司法第79條、第113條定有明文。瑩聰公司業經高雄市
    政府88年4月22日建二公字第05674300號函核准解散，惟未
    向法院呈報清算人，因無公司法第79條但書之情形，自應以
    該公司全體股東為清算人，而以其等為該公司之法定代理人
    。經查瑩聰公司於87年9月、10月間無實際交易，卻取得辰
    雄公司及戍陽公司所開立統一發票83,809,524元充當進項憑
    證，並申報扣抵87年9月、10月銷項稅額4,190,476元，案經
    被上訴人核定補徵營業稅4,190,476元及罰鍰33,523,800元
    。嗣瑩聰公司經高雄市政府以88年4月22日建二公字第05674
    300號函核准解散，是稅額繳款書、罰鍰繳款書均載明「納
    稅義務人瑩聰公司、負責人姓名甲○○、清算人：股東李瑩
    聰、股東李郭鵬、股東李坤明、股東原名李怡鋒（更名李泳
    涵）」，並依法送達上訴人甲○○，有繳款書、郵政送達回
    執在卷可稽，是由行政處分書上之記載，並無行政程序法第
    111條各款所定行政處分無效之重大明顯瑕疵要件，縱上訴
    人主張為屬實，而此種瑕疵則尚須經調查程序予始得判斷事
    實，依行政處分有效優先認定原則，此種瑕疵尚未構成同條
    第7款所稱「其他具有重大明顯之瑕疵」之無效原因。再依
    行政程序法第69條第3項規定「法定代理人、代表人或管理
    人有2人以上者，送達得僅向其中之一人為之。」是系爭營
    業稅處分及罰鍰處分既已於94年4月7日向上訴人甲○○（清
    算人之一且為瑩聰公司登記代表人）合法送達，並未逾核課
    期間，原處分縱存有瑕疵，亦屬有無違法應否撤銷之原因事
    實。上訴人提起本件確認行政處分無效之訴，核與行政程序
    法第111條之要件不符，因予判決駁回上訴人在原審之訴。
    是原判決業於判決理由就本件相關爭點詳為審酌並敘明上訴
    人主張各節為不可採之理由，於法尚無違誤。茲核上訴人所
    陳上訴理由，或係重述其在原審業經主張而為原判決摒棄不
    採之陳詞，或係就原審取捨證據、認定事實之職權行使事項
    ，任加指摘違誤，或係執其個人主觀歧異之法律見解，就原
    審所為論斷或駁斥其主張之理由，泛言原判決不適用法規或
    適用不當，並就原判決已論斷者，泛言未論斷。而未具體表
    明原判決究竟有如何合於不適用法規或適用不當、或有行政
    訴訟法第243條第2項所列各款之情形，尚難認為已對原判決
    之如何違背法令有具體之指摘。況縱原判決雖有未於判決中
    加以論斷者，惟尚不影響於判決之結果，與所謂判決不備理
    由之違法情形亦不相當。是依首揭說明，應認其上訴為不合
    法。
四、據上論結，本件上訴為不合法。依行政訴訟法第249條第1項
    前段、第104條、民事訴訟法第95條、第78條、第85條第1項
    前段，裁定如主文。
中    華    民    國    99    年    8     月    26    日
                    最高行政法院第六庭
                        審判長法官  吳  明  鴻
                              法官  林  茂  權
                              法官  侯  東  昇
                              法官  劉  介  中
                              法官  黃  秋  鴻

以  上  正  本  證  明  與  原  本  無  異
中    華    民    國    99    年    8     月    27    日
                              書記官  王  福  瀛

司法院資訊處製作；財團法人民間司法改革基金會備份。
